# 关于铝制品报废后熔铸再利用

提问人：vanishing~ 时间：2021-06-29 08:05:11
背景：公司系铝边框制造商，各产线均可能产生大量废铝，废铝可作为熔铸车间原材料进行熔铸，产出铝棒重新利用，亦可直接对外出售。公司目前废铝售价维持在铝价92%左右。
问题：公司存在不良品销售退回的情况。对于不良品进入熔铸车间熔铸时的处置，项目组目前有几种看法：
1 ：先按不良品成本价与废铝价的差额计提存货跌价准备，回炉熔铸时将不良品净额转入熔铸车间原材料，并将跌价准备转销。
2 ：考虑到将制造费用、直接人工从不良品成本价剥离工作量较大，可将成本价与废铝价的差额直接计入主营业务成本。
3 ：直接按成本价转入原材料。
请问陈版如何处理较为合适？另各产线上产生的废铝重新熔铸时是否也需要考虑以上事项？

回答人：chenyiwei
方案 1 相对合理。如果采用方案 2 对财务报表影响较小，也可以基于重要性原则采用方案 2 。